【裁判字號】    99,易,3044
【裁判日期】    991229
【裁判案由】    詐欺等
【裁判全文】
臺灣臺北地方法院刑事判決              99年度易字第3044號
公  訴  人  臺灣臺北地方法院檢察署檢察官
被      告  陳俊超
            王  靖
上列被告等因詐欺等案件，經檢察官提起公訴（99年度偵字第20
766號、99年度偵字第24099號、99年度偵緝字第2020號），被告
等於本院審理中均就被訴事實為有罪之陳述，經本院合議庭裁定
由受命法官改依簡式程序審理，判決如下：
    主  文
陳俊超犯如附表罪刑欄所示肆罪，均累犯，各處如附表罪刑欄所
示之刑。應執行有期徒刑壹年伍月。
王靖犯故買贓物罪，處拘役拾日，如易科罰金，以新臺幣壹仟
元折算壹日，緩刑貳年。
    犯 罪 事 實
一、陳俊超前曾因施用第二級毒品案件案件，經臺灣板橋地方法
    院以94年度簡字第5475號判決判處有期徒刑5 月，如易科罰
    金以銀元3百元折算1日確定，於民國95年4 月17日易科罰金
    執行完畢。詎陳俊超猶不知悔改，先後為下列犯行：
  (一)意圖為自己不法之所有：1.於98年4 月30日10時40分許，在
    臺北市大安區○○○路○段160號，見郭庭瑋所駕駛之車牌號
    碼0402-LL 號車輛停放該處卸貨停車格內，且該車輛車門未
    上鎖，即徒手打開車門，竊取車內郭庭瑋所有之背包1 個，
    內有郭庭瑋所有合作金庫銀行金融卡1 枚、郭庭瑋之健保卡
    及駕照各1 枚，以及現金約新臺幣（下同）12,000元等物得
    手。2.另意圖為自己不法所有，於同日10時58分許，持上開
    竊得之合作金庫銀行金融卡，至址設於臺北市○○○路○ 段
    180 號之慶豐商業銀行忠孝分行自動櫃員機，鍵入密碼及金
    額數字後，使自動櫃員機辨識系統陷於錯誤，誤認其係有正
    當權源之持卡人，以此不正方法自該自動付款設備盜領郭庭
    瑋上開銀行帳戶內之存款1 千元得逞。嗣經郭庭瑋發現遭竊
    後報警處理，經警到場採證，在該車右前車門門鎖附近採得
    可疑指紋，經比對與檔存陳俊超之指紋相符，始查悉上情。
  (二)另意圖為自己不法之所有，於99年6 月15日16時30分許，在
    臺北市中正區○○○路○ 段38號前，見吳立城所駕駛之貨車
    停放該處，且該貨車車門未上鎖，即徒手打開車門，竊取貨
    車內吳立城所有之行動電話1具（廠牌：HTC，型號：P3650
    ，序號：000000000000000號，下稱HTC手機，購買時之原價
    約為1萬7千元）得逞。旋於同日19時許，至址設於新北市○
    ○區○○路1段6號1樓之臺陽通訊行，將上開HTC手機販售與
    王靖。
  (三)又意圖為自己不法之所有，於99年10月14日11時50分許，在
    臺北市○○區○○路13號前，見李振南所駕駛之車牌號碼CT
    -5220 號車輛停放該處，且該車輛車門未上鎖，即徒手打開
    車門，竊取李振南所有之背包1 個（內有李振南之富邦銀行
    、臺灣銀行存摺，以及李振南、李煌桃之私章各1 個等物）
    得手，適為李振南之同事呂立建發覺報警。嗣於同日12時10
    分許，在臺北市○○區○○路13號B1樓梯間為警當場查獲，
    並扣得李振南所有之上開背包1個（已發還李振南）。
二、王靖於99年6月15日19時許，知悉陳俊超所竊得之上開HTC手
    機係來歷不明之贓物，竟基於故買贓物之犯意，於99年6 月
    15日19時許，在臺陽通訊行內，以顯不相當之價格3,000 元
    購入該手機，並於同年月20日轉售與不知情之吳明征。嗣因
    吳立城發覺失竊而報警，員警依上開HTC 手機之序號調閱雙
    向通聯紀錄，始循線查悉上情。
三、案經郭庭瑋、吳立城及李振南分別訴由臺北市政府警察局大
    安分局、臺北市政府警察局中正第一分局報請臺灣臺北地方
    法院檢察署檢察官偵查起訴。
    理  由
一、本件被告2人所涉犯者，均非死刑、無期徒刑、最輕本刑為3
    年以上有期徒刑之罪或高等法院管轄第一審案件。被告2 人
    於本院審理中均就被訴事實為有罪之陳述，經告知簡式審判
    程序之旨，並聽取檢察官及被告之意見後，本院爰依刑事訴
    訟法第273 條之1 第1 項之規定，裁定進行簡式審判程序。
    故本件簡式審判程序之證據調查，依刑事訴訟法第273 條之
    2 ，不受同法第159 條第1 項、第161 條之2 、第161 條之
    3 、第163 條之1 以及第164 條至第170 條規定之限制，合
    先敘明。
二、訊據被告陳俊超於警詢、偵查及本院審理中，對於上揭犯罪
    事實一部分，均坦承不諱（見99年度偵緝字第2020號卷第6
    至13、43至44、59-4至59-5頁，本院聲羈字卷第6至7頁，本
    院易字卷第18至19、36、52、60頁），並有如附表證據及出
    處欄所示各項證據在卷可佐。被告王靖對於上開犯罪事實二
    部分，則於本院審理中坦承不諱（見本院易字卷第55、60頁
    ），並有共同被告陳俊超於本院審理中之證述（見本院易字
    卷第52至55頁）、證人吳立城及吳明征於警詢中之證述（見
    99年度偵字第20766號卷第6至10頁），以及序號000000000
    000000號、門號0000000000號行動電話通聯調閱查詢單（見
    99年度偵字第20766號卷第20至23頁），上開HTC手機網路拍
    賣列印資料、臺陽通訊行名片、臺北市政府警察局中正第一
    分局之HTC手機蒐證照片等在卷足稽（見99年度偵字第20766
    號卷第34至38、43至45頁）。綜上堪認被告2 人具任意性之
    自白均與事實相符，前揭犯行均堪認定，應依法論科。
三、論罪科刑：
(一)核被告陳俊超所為，上開犯罪事實一(一)1.、(二)、(三)部分，均
    係犯刑法第320 條第1 項之竊盜罪。犯罪事實一(一)2.部分，
    係犯刑法第339 條之2 第1 項之非法由自動付款設備取財罪
    。又被告陳俊超有如犯罪事實一所載之前案紀錄，於95年4
    月17日徒刑易科罰金執行完畢，有臺灣高等法院被告前案紀
    錄表在卷可稽，其於受徒刑之執行完畢後，5 年以內故意再
    犯本件有期徒刑以上之4 罪，均應依刑法第47條第1 項之規
    定論以累犯，並加重其刑。被告陳俊超所犯上開4 罪，均犯
    意各別，行為互異，應予分論併罰。另核被告王靖所為，係
    犯刑法第349條第2項之故買贓物罪。
(二)爰依被告2 人之供述（見本院易字卷第60頁背面）及卷附臺
    灣高等法院被告前案紀錄表等，審酌：被告陳俊超為國中肄
    業之智識程度，前於兄長開設之服裝公司幫忙作裁布工作，
    與兄嫂及姪子共同生活，有竊盜、搶奪、贓物、施用毒品等
    前案紀錄，正值青壯，四肢健全，不思正當勞動賺取報酬，
    竟一再竊取他人財物，且盜領告訴人郭庭瑋之存款，所生危
    害非輕，迄未賠償告訴人所受損害；被告王靖為大學肄業之
    智識程度，任職於通訊行，與父親共同生活，知悉被告陳俊
    超前往兜售之HTC 手機為贓物，仍予買受，助長竊盜犯行，
    惟其前無刑事犯罪紀錄，素行良好，於本院審理中坦承犯罪
    ，並已賠償被害人吳立城1千元，並賠償吳明征4千元完竣，
    犯後態度尚稱良好；另審酌被告陳俊超所為各次犯行之被害
    人所受損害程度，以及被告2 人之犯罪動機、目的、手段等
    一切情狀，就被告2 人所犯各罪分別量處如主文所示之刑，
    並就被告王靖部分諭知易科罰金之折算標準，另就被告陳俊
    超部分定其應執行之刑如主文所示，以資懲儆。
(三)查被告王靖前未曾因故意犯罪受有期徒刑以上刑之宣告，有
    其臺灣高等法院被告前案紀錄表在卷足稽，此次係因一時失
    慮，致罹刑典，事後已坦承犯行，並賠償被害人吳立城1 千
    元、賠償吳明征4 千元完竣，經上開被害人當庭表示原諒被
    告王靖之意，有本院99年12月22日審判筆錄及被告王靖給付
    上開賠償金之交易明細表在卷足稽（見本院易字卷第61、66
    頁），足見被告王靖深具悔意，雖誤蹈法網，然經此次偵查
    、審理及科刑之教訓，應知惕勵，信無再犯之虞。本院審酌
    被告王靖為初次犯罪、目前有固定之工作等情，因認其所受
    宣告之刑，以暫不執行為適當，爰併予宣告緩刑2 年，用啟
    自新。
據上論斷，應依刑事訴訟法第273 條之1 第1 項、第299 條第1
項前段，刑法第320 條第1 項、第339 條之2 第1 項、第349 條
第2項、第47條第1項、第41條第1項前段、第51條第5款、第74條
第1項第1款 ，刑法施行法第1條之1，判決如主文。
本案經檢察官王巧玲到庭執行職務。
中    華    民    國    99    年    12    月    29    日
                  刑事第十六庭  法  官  陳蒨儀
上正本證明與原本無異。
如不服本判決應於收受送達後10日內向本院提出上訴書狀，並應
敘述具體理由；其未敘述上訴理由者，應於上訴期間屆滿後20日
內向本院補提理由書（均須按他造當事人之人數附繕本）「切勿
逕送上級法院」。告訴人或被害人如對於本判決不服者，應具備
理由請求檢察官上訴，其上訴期間之計算係以檢察官收受判決正
本之日期為準。
                                書記官  呂慧娟
中    華    民    國    99    年    12    月    29    日
附錄本判決論罪法條：
刑法第320條第1項
意圖為自己或第三人不法之所有，而竊取他人之動產者，為竊盜
罪，處5 年以下有期徒刑、拘役或5 百元以下罰金。
刑法第339條之2第1項
意圖為自己或第三人不法之所有，以不正方法由自動付款設備取
得他人之物者，處3 年以下有期徒刑、拘役或1 萬元以下罰金。
刑法第349條第2項
搬運、寄藏、故買贓物或為牙保者，處5 年以下有期徒刑、拘役
或科或併科1千元以下罰金。
【附表】
┌─┬────┬──────────────────┬──────────┐
│編│犯罪事實│  證   據   及   出   處            │    罪        刑    │
│號│        │                                    │                    │
├─┼────┼──────────────────┼──────────┤
│1.│上開犯罪│1.告訴人郭庭瑋於警詢中之證述（見98年│陳俊超犯竊盜罪，累犯│
│  │事實一(一)│  度偵字第24463號卷第4至8頁）       │，處有期徒刑7月。   │
│  │1.部分  │2.郭庭瑋所駕駛之車牌號碼0402-LL 號自│                    │
│  │        │  小貨車內皮包遭竊盜案刑案現場勘查報│                    │
│  │        │  告、內政部警政署刑事警察局鑑驗書（│                    │
├─┼────┤  見98年度偵字第24463號卷第9至16頁）├──────────┤
│2.│上開犯罪│3.告訴人郭庭瑋之合作金庫銀行存摺明細│陳俊超犯非法由自動付│
│  │事實一(一)│  影本（見98年度偵字第24463號卷第17 │款設備取財罪，累犯，│
│  │2.部分  │  至18頁）                          │處有期徒刑3月。     │
│  │        │4.98年4月30日自動提款機監視錄影畫面 │                    │
│  │        │  翻拍照片（見98年度偵字第24463號卷 │                    │
│  │        │  第19至20頁）                      │                    │
├─┼────┼──────────────────┼──────────┤
│3.│上開犯罪│1.告訴人吳立城、證人吳明征於警詢中之│陳俊超犯竊盜罪，累犯│
│  │事實一(二)│  證述（見99年度偵字第20766號卷第6至│，處有期徒刑5月。   │
│  │部分    │  10頁）                            │                    │
│  │        │2.臺北市政府警察局中正第一分局99年7 │                    │
│  │        │  月9日扣押筆錄、扣押物品目錄表（見 │                    │
│  │        │  99年度偵字第20766號卷第6至10頁）  │                    │
│  │        │3.序號000000000000000號、門號0000000│                    │
│  │        │  727號行動電話通聯調閱查詢單（見99 │                    │
│  │        │  年度偵字第20766號卷第20至23頁）   │                    │
│  │        │4.上開HTC手機網路拍賣列印資料、臺陽 │                    │
│  │        │  通訊行名片、臺北市政府警察局中正第│                    │
│  │        │  一分局之HTC手機蒐證照片（見99年度 │                    │
│  │        │  偵字第20766號卷第34至38、43至45頁 │                    │
│  │        │  ）                                │                    │
├─┼────┼──────────────────┼──────────┤
│4.│上開犯罪│1.告訴人李振南、證人呂立建於警詢中之│陳俊超犯竊盜罪，累犯│
│  │事實一(三)│  證述（見99年度偵字第24099號卷第18 │，處有期徒刑5月。   │
│  │部分    │  至23頁）                          │                    │
│  │        │2.99年10月14日自願受搜索同意書、搜索│                    │
│  │        │  扣押筆錄、扣押物品目錄表（見99年度│                    │
│  │        │  偵字第24099號卷第24至31頁）       │                    │
│  │        │3.告訴人李振南簽立之贓物認領保管單，│                    │
│  │        │  指認被告及現場、扣案物照片（見99年│                    │
│  │        │  度偵字第24099號卷第32至43頁）     │                    │
└─┴────┴──────────────────┴──────────┘

司法院資訊處製作；財團法人民間司法改革基金會備份。
